臺灣新竹地方法院宣示判決筆錄　　　　　 99年度訴字第195號
公　訴　人　臺灣新竹地方法院檢察署檢察官
被　　　告　邱宏忠
　　　　　　林于詩
上列二人共
同指定辯護
人　　　　　洪惠平律師
上列被告等因妨害性自主等案件，經檢察官提起公訴（99年度偵
字第5388號、第6433號）後，聲請改依協商程序而為判決，本院
於中華民國100 年11月25日下午4 時在本院刑事第十庭宣示判決
，出席職員如下：
　　　　　　　　　　　　　　　　　　　　　法　官　林昌義
　　　　　　　　　　　　　　　　　　　　　書記官　張永榮
　　　　　　　　　　　　　　　　　　　　　通　譯　黃文柱
法官起立朗讀判決主文、犯罪事實要旨、處罰條文、附記事項，
及告以上訴限制、期間並提出上訴狀之法院，且諭知記載其內容
： 
一、主  文：
    邱宏忠共同犯圖利媒介性交罪，處有期徒刑拾月。又對於十
    四歲以上未滿十六歲之女子為性交，處有期徒刑玖月。應執
    行有期徒刑壹年陸月。
    林于詩共同犯圖利媒介性交罪，累犯，處有期徒刑拾月。 
二、犯罪事實要旨：
(一)、林于詩曾於民國96年間因詐欺案件，經臺灣苗栗地方法院以
    96年度苗簡字第19號判決判處有期徒刑4 月，如易科罰金以
    新臺幣（下同）1,000 元折算1 日確定，於96年4 月3 日易
    科罰金執行完畢。
(二)、邱宏忠、林于詩為男女朋友關係，其等於98年間因違反兒童
    及少年性交易防制條例等案件，經臺灣高等法院臺中分院於
    99年7 月2 日，以99年度上訴字第828 號判決判處邱宏忠有
    期徒刑4 年（1 罪）、4 月（7 罪），定應執行有期徒刑5
    年確定；林于詩有期徒刑2 年確定。復於100 年間因妨害性
    自主等案件，經臺灣高等法院臺中分院以100 年度侵上訴字
    第1280號判決判處邱宏忠有期徒刑3 年8 月（共21罪），應
    執行有期徒刑7 年6 月確定；林于詩有期徒刑3 年9 月（共
    18罪），應執行有期徒刑6 年確定。
(三)、邱宏忠、林于詩均不知悔改，其等於99年4 月3 日在苗栗縣
    頭份鎮○○路143 號「遊橘網咖店」內為警查獲後，均因缺
    錢花用，竟均另行起意，共同基於反覆、持續意圖使成年女
    子與他人為性交行為而媒介以營利之犯意，於99年4 月底某
    日起（起訴書誤為99年3 月起）至同年7 月5 日止，由邱宏
    忠與林于詩以化名「布丁」或「小可」名義，透過電腦網路
    連線至「080 苗栗人聊天室」網站內，與不特定人在網路上
    聊天後，對方談及有無興趣為金錢性交易事項時，即下線另
    與對方聯絡洽談性交易詳細內容，即每次性交易2 小時，價
    格為2,000 元至3,000 元不等後，由林于詩帶同已成年之芮
    藝昕前往位在新竹縣市之約定旅館，由林于詩或芮藝昕與男
    客性交易，平均週一至週五每日2 次，性交易所得全數交由
    邱宏忠，由邱宏忠抽取其中500 元，其餘款項則歸林于詩或
    芮藝昕所有。
(四)、邱宏忠明知代號00000000之女子（以下簡稱甲女，年籍詳卷
    ）係14歲以上未滿16歲之女子，對性行為欠缺完整之同意能
    力，竟於99年7 月4 日凌晨1 時52分至4 時26分間某時許，
    對甲女謊稱警察臨檢，將甲女帶至新竹市香山區○○○路35
    9 號「箱根汽車旅館」512 號房，並對甲女詐稱：因警察臨
    檢，需假裝為男女朋友，並發生性行為，使保險套留存精液
    供警查驗，才不會被抓云云，甲女因擔心其未成年且蹺家並
    中輟遭警查緝，誤信邱宏忠所言為真，乃同意由邱宏忠以性
    器官插入性器官及口腔之方式完成性交行為1 次。
(五)、嗣於99年7 月5 日13時許，新竹市警察局第三分局朝山派出
    所員警在新竹市○○區○○路5 段香山陸橋北端執行路檢取
    締酒駕勤務時，見邱宏忠騎乘車號IKU-213 號機車附載甲女
    ，行跡有異，經上前盤查後始循線查悉上情。
三、處罰條文：
    刑法第28條、第231條第1項前段、第227條第3項。
四、協商判決除有刑事訴訟法第455 條之4 第1 項第1 款於本訊
    問程序終結前，被告撤銷協商合意或檢察官撤回協商聲請者
    ；第2 款被告協商之意思非出於自由意志者；第4 款被告所
    犯之罪非第455 條之2 第1 項所定得以協商判決者；第6 款
    被告有其他較重之裁判上一罪之犯罪事實者；第7 款法院認
    應諭知免刑或免訴、不受理者情形之一，及違反同條第2 項
    「法院應於協商合意範圍內為判決；法院為協商判決所科之
    刑，以宣告緩刑或2 年以下有期徒刑、拘役或罰金為限」之
    規定者外，檢察官與被告均不得上訴。
五、如有前項得上訴之情形，得自收受宣示判決筆錄送達之日起
    10日內，向本院提出上訴書狀，上訴於第二審法院。
中    華    民    國    100   年    11    月    25    日
                  刑事第十庭  書記官  張永榮      
                              法  官  林昌義
以上正本證明與原本無異。
中    華    民    國    100   年    11    月    25    日
                              書記官  張永榮
附錄本案處罰實體法條全文：
中華民國刑法第231條
意圖使男女與他人為性交或猥褻之行為，而引誘、容留或媒介以
營利者，處 5 年以下有期徒刑，得併科 10 萬元以下罰金。以
詐術犯之者，亦同。
公務員包庇他人犯前項之罪者，依前項之規定加重其刑至二分之
一。
中華民國刑法第227條
對於未滿14歲之男女為性交者，處3 年以上10年以下有期徒刑。
對於未滿14歲之男女為猥褻之行為者，處6 個月以上5 年以下有
期徒刑。
對於14歲以上未滿16歲之男女為性交者，處7 年以下有期徒刑。
對於14歲以上未滿16歲之男女為猥褻之行為者，處3 年以下有期
徒刑。
第1 項、第3 項之未遂犯罰之。